【裁判字號】    95,訴,960
【裁判日期】    951207
【裁判案由】    違反毒品危害防制條例
【裁判全文】
臺灣屏東地方法院刑事判決               95年度訴字第960號
公  訴  人  臺灣屏東地方法院檢察署檢察官
被      告  甲○○
上列被告因違反毒品危害防制條例案件，經檢察官提起公訴（95
年度毒偵字第1663號），嗣因被告就被訴犯罪事實為有罪之陳述
，並聽取當事人之意見後，本院裁定改由受命法官獨任進行簡式
審判程序並判決如下：
    主  文
甲○○施用第一級毒品，累犯，處有期徒刑壹年肆月，扣案注射
針筒壹支，沒收；又施用第二級毒品，累犯，處有期徒刑柒月。
應執行有期徒刑壹年拾月，扣案注射針筒壹支，沒收。
    事  實  及  理  由
一、被告甲○○於民國90年間，因施用毒品案件，經臺灣高雄地
    方法院以90年度毒聲字第6738號裁定送觀察勒戒後，認無繼
    續施用毒品傾向，經臺灣高雄地方法院檢察署檢察官於91年
    1 月8 日以90年度毒偵緝字第767 號為不起訴處分確定。又
    於91年間再因施用毒品案件，經臺灣高雄地方法院以91年度
    毒聲字第926 號裁定送勒戒處所觀察勒戒後，認有繼續施用
    毒品傾向，除經檢察官提起公訴外，並由該院以91年毒聲字
    第2441號裁定令入戒治處所施以強制戒治，因成效評定良好
    ，再由該院以91年度毒聲字第7179號裁定停止戒治並付保護
    管束，並於92年5 月22日戒治期滿，起訴部分，則由該院以
    91年度訴字第1525號判決判處有期徒刑7 月確定。詎甲○○
    竟仍未戒除毒癮，基於施用第一級毒品海洛因之犯意，於95
    年9 月23日16時許，在屏東縣屏東市○○路206 巷2 弄3 號
    友人孫文正之住處，將第一級毒品海洛因加水稀釋，以注射
    針筒注射手臂之方式，施用第一級毒品海洛因1 次；另基於
    施用第二級毒品甲基安非他命犯意，在上開時、地，將甲基
    安非他命置在鋁箔紙上以打火機燒烤吸食其煙霧之方式，施
    用甲基安非他命1 次。嗣於95年9月23日20時10分許，甲○
    ○與孫文正共乘車牌號碼為WEK-391 號之機車，行經屏東市
    ○○路206 巷2 弄3 號前為為警查獲，並扣得甲○○所有供
    施用海洛因用之注射針筒1支。
二、上開犯罪事實，業據被告於本院審理時坦承不諱，且被告為
    警查獲時所採集之尿液，經送驗後確呈甲基安非他命、嗎啡
    陽性反應，有卷存尿液採證編號姓名對照表1 紙、台灣檢驗
    科技股份有限公司95年10月5 日編號KＺ000000000000號濫用
    藥物尿液檢驗報告書1 紙可證；並有扣案被告所有供施用海
    洛因用之注射針筒1 支可資證明；另被告有上開戒毒療程，
    亦有臺灣高等法院被告前案紀錄表1 紙附卷可參，是被告於
    上開時、地施用海洛因、甲基安非他命之犯行，應可認定。
三、查海洛因、甲基安非他命，分別屬毒品危害防制條例第2條
    第2 項第1 、2 款所規定之第一、二級毒品，核被告所為，
    係犯毒品危害防制條例第10條第1 項之施用第一級毒品罪及
    同條第2 項施用第二毒品罪。又被告持有第一、二級毒品海
    洛因、甲基安非他命進而施用，其持有之低度行為均為施用
    之高度行為吸收，均不另論罪。被告甲○○曾於84年間因違
    反懲治盜匪條例案件，經臺灣高雄地方法院以84年度訴字第
    1765號判決判處有期徒刑7 年6 月確定，於88年7 月29日縮
    短期期假釋出監，於假釋期間內，因犯竊盜案件及違反毒品
    危害防制條例案件，臺灣高雄地方法院以90年度易字第4132
    號、91年度訴字第1525號判決，分別判處有期徒刑4 月、7
    月，經定執行刑10月確定，並撤銷上開假釋，與殘刑3 年1
    月23日接續執行，甫於95年7 月16日縮短刑期執行完畢，有
    上開卷存臺灣高等法院被告前案紀錄表1 紙可查，其受有期
    徒刑之執行完畢後，五年以內故意再犯本件有期徒刑以上之
    罪，為累犯，應依刑法第47條第1項之規定加重其刑。被告
    所犯上開二罪，犯意各別，行為互異，應分論併罰。本院審
    酌被告有施用毒品犯行，有上開被告前案紀錄表可查，竟再
    為本案犯行，足見其不思悔改，自制力亦顯不佳；惟考量被
    告於本院審理時即能坦承犯行，犯後態度良好，而其施用毒
    品行為於本質上係屬自我戕害行為，並未對社會造成直接而
    過鉅之損害，反社會性之程度應屬較低等一切情狀，分別量
    處如主文所示之刑，並定其執行之刑，以資懲戒。扣案注射
    針筒1 支，為被告所有且係供施用第一級毒品海洛因之用，
    業據被告於警詢時陳述明確，應依刑法第38條第1 項第2 款
    規定，宣告沒收之。
四、據上論斷，應依刑事訴訟法第273 條之1 第1 項、第299 條
    第1 項前段，毒品危害防制條例第10條第1 項、第2 項、第
    18條第1 項前段，刑法第11條前段、第51條第5 款、第38條
    第1項第2款，判決如主文。
中    華    民    國    95    年    12    月    7     日
                  刑事第一庭    法  官  曾吉雄
以上正本證明與原本無異。
如不服本判決應於收受本判決送達後十日內向本院提出上訴書狀，
其未敘述上訴理由者，並得於提起上訴後十日內向本院補提理由
書狀（均須按他造當事人之人數附繕本）「切勿逕送上級法院」
                                書記官  潘美碧
中    華    民    國    95    年    12    月    7     日
論罪科刑法條：
毒品危害防制條例第10條：
施用第一級毒品者，處 6 月以上 5 年以下有期徒刑。
施用第二級毒品者，處 3 年以下有期徒刑。


司法院資訊處製作；財團法人民間司法改革基金會備份。
